# 关于原料料盘盈的问题

提问人：kimichangchun 时间：2015-05-06 16:55:21
请教陈版主： 采掘业购进的原材料，实际是备品备件，主要用于一些大型设备的易耗件，用于一些挖掘机或是运输车辆的某些部件坏了时替换用的，经过核实，替换下来的一些零件在修理后还能用，长期下来，企业积攒了很多这样的备品备件，全都变成了账外资产，由于该公司是上市公司，大量的账外资产存在风险很大，但算做盘盈入账又存在人为调节利润的嫌疑，这种情况导致的盘盈如何处理好，请陈版主指点江山。

回答人：chenyiwei
如果影响重大，理论上应作为前期差错更正，即相关的备品备件可能类似于航空业中的高价周转件之类，实际上应确认为固定资产。
但鉴于该公司是上市公司，如果进行前期差错更正可能面临一些不可知的风险，建议结合具体情况谨慎把握，谨慎控制执业风险。